【裁判字號】    90,台聲,78
【裁判日期】    900223
【裁判案由】    分配表異議之訴
【裁判全文】
最高法院民事裁定                                    九十年度台聲字第七八號
    聲   請   人  全美羽毛有限公司
    兼法定代理人  吳劉美玉
    聲   請   人  甲 ○ ○.
右聲請人因與相對人中國農民銀行股份有限公司等間分配表異議之訴事件，對於中華
民國八十九年五月五日本院裁定（八十九年度台上字第一○五七號），聲請補充判決
，本院裁定如左：
    主  文
聲請駁回。
聲請訴訟費用由聲請人負擔。
    理  由
按裁判須於訴訟標的之一部或訴訟費用有脫漏者，法院始應依聲請以判決補充之，民
事訴訟法第二百三十三條第一項規定甚明。查本件聲請人以相對人中國農民銀行股份
有限公司、第一商業銀行股份有限公司及台灣銀行為被告提起分配表異議之訴，聲明
「請求判令將台灣台北地方法院民事執行處八十六年民執子字一四六○二號強制執行
事件於八十七年十一月二十六日所製作之分配表所分配給第一被告之執行費新台幣（
下同）三萬八千四百零二元及分配給第三被告台灣銀行之執行費五萬八千六百十五元
均予刪除後，再改為作為係依強制執行法五十二條一、二項之規定，作為分配給原告
於強制執行終結後三個月內生活所必須之物之生活費、醫藥費之用。判令將台灣台北
地方法院民事執行處八十六年民執子字一四六○二號強制執行事件於八十七年十一月
二十六日所製作之分配表內所分配給第二被告第一商業銀行股份有限公司之分配款中
之九十萬二千九百八十三元部份予以刪除後，然後再改為作為係依強制執行法五十二
條之一、二項之規定，作為分配給原告於強制執行終結後三個月內生活所必須之物之
生活費、醫藥費及另行租屋居住使用及開公司用。」。第一審認其訴為無理由，判決
駁回聲請人之訴，聲請人聲明不服提起上訴。第二審法院認其上訴為無理由，判決駁
回其上訴。聲請人對該第二審判決，又聲明不服提起第三審上訴，聲明「請求一將原
判決廢棄。二判令將台灣台北地方法院民事執行處八十六年民執子字一四六○二號強
制執行事件於八十七年十一月二十六日所製作之分配表所分配給第一被告之執行費新
台幣（下同）三萬八千四百零二元及分配給第三被告台灣銀行之執行費五萬八千六百
十五元均予刪除後，再改為作為係依強制執行法五十二條一、二項之規定，作為分配
給原告於強制執行終結後三個月內生活所必須之物之生活費、醫藥費之用。三判令將
台灣台北地方法院民事執行處八十六年民執子字一四六○二號強制執行事件於八十七
年十一月二十六日所製作之分配表內所分配給第二被告第一商業銀行股份有限公司之
分配款中之九十萬二千九百八十三元部份予以刪除後，然後再改為作為係依強制執行
法五十二條之一、二項之規定，作為分配給原告等於強制執行終結後三個月內生活所
必須之物之生活費、醫藥費及另行租屋居住使用及開公司用。(四)、訴訟費用由一、三
被告連帶負擔十分一，及由第二被告負擔十分之九」，因聲請人之上訴不合法，經本
院八十九年度台上字第一○五七號裁定「上訴駁回。第三審訴訟費用由上訴人負擔。
」，本院八十九年度台上字第一○五七號裁定，並無訴訟標的或訴訟費用脫漏之情事
，聲請人主張該裁定主文、事實及理由均有脫漏，聲請補充判決，為無理由，不應准
許。又聲請人於八十九年十月十六日具狀另對本院八十九年度台聲字第四九五號裁定
聲明不服聲請再審部分，由本院另以裁定駁回，併此明。
據上論結，本件聲請為無理由，依民事訴訟法第九十五條、第七十八條，裁定如主文
。
中      華      民      國     九十     年      二      月    二十三    日
                              最高法院民事第二庭
                                  審判長法官  曾  桂  香
                                        法官  劉  延  村
                                        法官  劉  福  聲
                                        法官  黃  秀  得
                                        法官  顏  南  全
      右正本證明與原本無異
                                              書  記  官
中      華      民      國     九十     年      三      月     十三     日


司法院資訊處製作；財團法人民間司法改革基金會備份。
